Inventaris van de collectie districtsklappers op de (onder)trouwboeken in de provincie Zuid-Holland, 1695-1812
Nationaal Archief, Den Haag
- District V: Alblasserwaard, V
  - District V: 1716-1735
    Ameide-Tienhoven trouwb. 2 en 3 Am
    Bleskensgraaf trouwboek 4 en gaarder 1 B
    Goudriaan trouwboek 1 en gaarder 1 Go
    Groot-Ammers ondertr. en trouwb. 1 GA
    Hardinxveld trouwboek 2 en gaarder 1 en C.A. 3 H
    Langerak 2a [Groot-Ammers no. 6 bleek te zijn het trouwboek van Langerak en is nu opgenomen onder Langerak 2a] L
    Meerkerk geen aantekeningen aanwezig over deze periode
    Molenaarsgraaf trouwb. 1 en 2 en gaarder 2 Mo
    Noordeloos trouwboek 1 No
    Ottoland trouwboek 1 en gaarder 1 O
    Sliedrecht gaarder 3a S
    - A(a), A.P. van der t/m Boer, M.C., 175
    - M.G. Boer t/m Eelboom, K.P., 176
    - Eelst, L. van t/m 't Hoen, M.J., 177
    - 't Hoen, P.J. t/m Kloot, D.P., 178
    - Clootwijck, L. t/m Lopik, A.A. van, 179
    - Lopik, C.L. t/m Reykvelt, M., 180
    - Reynen, A. t/m Terlouw, G.C., 181
    - Teunes(z), A. t/m Wal, J.C. van der, 182
    - Wal, J.A. van der t/m IJsseldijk, R. van, 183
  - District V: 1736-1755
    Ameide-Tienhoven trouwb. 3 en 6 Am
    Brandwijk trouwboek 3 en gaarder 1 Br
    Giessendam-Peursum trouwb. 1 en 2 en gaarder 2 G
    Groot-Ammers trouwb. 1 en 2 GA
    Hardinxveld gaarder 1 en Collectie Afschriften 3 H
    Molenaarsgraaf trouwboek 2 en gaarder 2 Mo
    Nieuwpoort ondertr. en trouwb. 3, 6 en 11 en gaarder 1 en 2 N
    Noordeloos trouwboek 1 en R.A. Slingelandt F.XLVI.I No
    Ottoland trouwboek 1 en gaarder 2 en 3 O
    Oud-Alblas trouwboek 1 en gaarder 1 en 3 OA
    Sliedrecht gaarder 1 en 10 S
    Streefkerk trouwboek 2 en 3 en gaarder 1 St
    G = z.g. gaarder-register, R.A. = Rechterlijk Archief, (o) = ondertrouw, afkondiging enz.
    - A, A.P. van der t/m Boo, H.M. de, 184
    - Boo, H.M. de t/m Esch, C.H. van, 185
    - G.H. van Esch t/m Hoogendoorn, C., 186
    - Hoogendoorn, H.D. t/m Kreukniet, A.W., 187
    - Kreukniet, A.IJ. t/m Otterspoor, H.T. van, 188
    - Ottervanger, G. t/m Starrenburg, B.J., 189
    - Starrenburg, B. T. t/m Visser, J.D., 190
    - Visser, J.P. t/m IJsseren, S. van, 191
  - District V: 1756-1775
    Ameide-Tienhoven trouwboek 6 Am
    Giessendam-Peursum trouwboek 2 en gaarder 1 en 2 G
    Goudriaan trouwboek 1 en gaarder 1 en 2 Go
    Groot-Ammers trouwboek 2 GA
    Hardinxveld gaarder 1 en 2 H
    Meerkerk ondertr. en trouwacten 2 M
    Molenaarsgraaf trouwboek 2 en gaarder 2 en 3 Mo
    Nieuwpoort ondertr. en trouwb. 6 en 11 en gaarder 2 N
    Oud-Alblas trouwb. 1 en 2 en gaarder 1 OA
    Papendrecht geen registers over deze periode
    Sliedrecht gaarder 1, 2, 4, 5, 8, 10 en 12 S
    Streefkerk trouwboek 3 en gaarder 1 St
    - A. M. J. van der t/m Bos, H., 192
    - Bos, J.J. t/m Giessen, A.A., 193
    - Giessen, A.T. van de t/m Janse, P., 194
    - Jansen W. t/m Lakerveld, G.J., 195
    - Lakerveld, J. t/m Pijl, N.C., 196
    - Pijl, W.T. van der t/m Teeuwen, A.K., 197
    - Teeuwen, A.A. t/m Vuijk, M., 198
    - Vuijk, N. t/m Yvens, J., 199
  - District V: 1776-1795
    Alblasserdam trouwb. 3 en 6 en gaarder 1 en 2 A
    Bleskensgraaf trouwboek 4 en gaarder 3 B
    Goudriaan trouwb. 1 en 2 en gaarder 2 Go
    Hardinxveld gaarder 2 H
    Hoornaar trouwb. 2 en 3 Ho
    Meerkerk geen registers aanwezig over deze periode
    Molenaarsgraaf trouwb. 2 en 6 en gaarder 3 Mo
    Nieuw-Lekkerland gaarder 2 NL
    Nieuwpoort ondertr. en trouwb. 6 en 11 en gaarder 2 en 3 N
    Oud-Alblas trouwb. 2 en 5 en gaarder 1 en 2 OA
    Papendrecht ondertr. en trouwboek 8
    Sliedrecht gaarder 2, 3, 6, 8, 11 en 12 S
    Streefkerk trouwb. 3 en 5 en gaarder 1 St
    Wijngaarden trouwb. 1 en 2 W
    - A, M.J. van der t/m Boele, M., 200
    - Boele, P. t/m Buurman, L., 201
    - Buyd, T.G. t/m Groen, N.J., 202
    - Groenendaal, J. t/m Hove, T. van den, 203
    - Hoven, H. van den t/m Kortland, L.T., 204
    - Kortland, M. t/m Muyen, N., 205
    - Muyen, N. t/m Sakes, M., 206
    - Salm, M. van der t/m Toom, A.G. den, 207
    - Toom, A.A. den t/m Voelee, J.C., 208
    - Voet, A. t/m IJzeren, J. van, 209
  - District V: 1796-1811
    Alblasserdam trouwb. 3 en 6 en gaarder 2 A
    Ameide-Tienhoven ondertr. en trouwb. 10 en 14 Am
    Arkel ondertr. en trouwboek 1 Ar
    Bleskensgraaf trouwboek 4 en gaarder 3 en 4 B
    Giessendam-Peursum trouwboek 2 en gaarder 3 G
    Goudriaan trouwb. 2 en 3 en gaarder 2 en 3 Go
    Hardinxveld ondertr. en trouwboek 8 en gaarder 2 H
    Hoornaar trouwboek 3 en gaarder 1 Ho
    Langerak ondertr. en trouwb. 2a en 3 [Groot-Ammers no. 6 bleek te zijn het trouwboek van Langerak en is nu opgenomen onder Langerak 2a] L
    Nieuw-Lekkerland huwelijksaangiften 3 en gaarder 3 NL
    Nieuwpoort ondertr. en trouwboek 12 en gaarder 3 N
    Noordeloos ondertr. en trouwb. 1 en 2 en doopboek 3 No
    Ottoland ondertr. en trouwb. 1, 3 en 5 en gaarder 1, 5 en 6 O
    Oud-Alblas trouwb. 2, 5 en 7 OA
    Papendrecht ondertr. en trouwboek 8 en gaarder 2
    Sliedrecht ondertr. en trouwboek 4 en gaarder 3, 6, 7, 11 en 14 S
    Streefkerk trouwb. 5 en 6 en gaarder 2 St
    Wijngaarden gaarder 1 W
    - Aa, G. van der t/m Bovekerk, A.G., 210
    - Bovekerk, A.G. t/m Grood, A. de, 211
    - Groot, A. de t/m Kley, S. van, 212
    - Kleyn, A.t/m Nederlof, A.J., 213
    - Nederlof, A.L. t/m Stam, A., 214
    - Stam, A.P. t/m Vlot, M., 215
    - Vlot, M. t/m IJzerman, K., 216
- District VI: Vijfheerenlanden (Land van Vianen), VI
  - District VI: 1695-1715
    Asperen trouwboek 4 A
    Everdingen trouwboeken 1 en 7 E
    Hagestein Trouwboek, huwelijksproclamaties, bijlagen 1, 7 en 9a H
    Hei- en Boeicop trouwboek 1 HB
    Heukelom trouwboek 1 He
    Kedichem trouwboek 1 Gr
    Leerbroek geen aantekeningen aanwezig
    Leerdam ondertr. en trouwboek 3, 4 en 8 L
    Lexmond trouwboek 8 (zie ook serie oude klappers nr. 17) en 8A (uit R.A. Lexmond, zie supplement p. 86) Le
    Nieuwland geen aantekeningen aanwezig (GA Gorinchem)
    Schoonrewoerd trouwboek 1 S
    Vianen ondertr. en trouwboek en bijlagen, 4, 16, 20, trouwboek 12, zie achter p. 86 V
    o. = ondertr. afkondiging enz.
    - Aa, J.C. van der t/m Gent, T.R. van, 217
    - Gerardusgraef, W.G. t/m Coenen, M., 218
    - Colaart, H. t/m Pro....., G., 219
    - Prijs, H.C. t/m Wagenaar, J., 220
    - Wagenaar, J.G. t/m IJserman, P., 221
    - Blommendaal, H. t/m IJmerts, E., 222
      Supplement Rechtelijk archief Lexmond 8A.
    - Aarts, A. t/m Wijk, T., 223
      Supplement VI - F. Vianen 12.
  - District VI: 1716-1735
    Hagestein trouwboeken enz. 1, 4, 7 en 9a H
    Heukelom trouwboek 1, 2 en gaarder 1 He
    Leerdam ondertr. en trouwboeken 3, 4 en 8 L
    Lexmond ondertr. en trouwboeken 8 en 9a, en 8A (uit R.A. Lexmond) Le
    Nieuwland geen aantekeningen aanwezig
    Vianen ondertr. en trouwboeken 5, 9, 12, 16 en 17 V
    G = z.g. gaarder-register, o. = ondertr. afkondiging enz.
    - A. B.P. van der t/m Di(e)pen(h)em, A.J. van, 224
    - Diepenhem, F. t/m Heye(k)o(o)p, L., 225
    - Heye(k)o(o)p, L.C. t/m Cuylenburg, G.A. van, 226
    - Kuyper(s), A. t/m Oude(n), H.R. den, 227
    - Oude(n) J.R. den t/m Spruyt, A.H., 228
    - Spruytenhoef, A.H. t/m Vuuren, A. van, 229
    - Vuuren, H.L. van t/m IJserman, P., 230
  - District VI: 1736-1755
    Everdingen trouwboeken 1, 5 en 7 E
    Hagestein trouwboeken enz. 4 en 7 H
    Heukelom trouwboek 2 en gaarder 1 He
    Schoonrewoerd trouwboek 1 en 3 S
    Vianen ondertr. en trouwboeken 5, 9, 13 en 17 V
    - A. A. van der t/m Graft, B. van der, 231
    - Graft, D. van der t/m Kuijk, A., 232
    - Kuijk, C. t/m Ruygrock, M., 233
    - Ruijs, W. t/m Vogel. J. de, 234
    - Vogel, M. t/m Wijk, G. van, 235
  - District VI: 1756-1775
    Hagestein trouwboeken enz. 5, 7 en 8 H
    Leerdam ondertr. en trouwboeken 4 en 8 L
    Lexmond ondertr. en trouwboeken 8 en 8A (uit R.A. Lexmond) Le
    Schoonrewoerd trouwboek 3 S
    Vianen ondertr. en trouwboeken 5, 6, 9, 10, 13b en 17 V
    - Aalsburg, G. van t/m Gelderblom, J.L., 236
    - Gelderblom, L. t/m Kruijff, J. de, 237
    - Kruis, J. t/m Zeijl, M., 238
    - Siblink, A.C. t/m IJzeren, N., 239
  - District VI: 1776-1795
    Heukelom trouwboek 2 en gaarder 1 en 2 He
    Kedichem geen aantekeningen aanwezig Gr
    Leerdam ondertr. en trouwboeken 3, 4 en 9 L
    Vianen ondertr. en trouwboeken 6, 10, 13 en 17 V
    - Aalsburg, A. van t/m Groeneveld, P., 240
    - Groenewet, B. t/m Marton, E., 241
    - Marton, E. t/m Twist, R. van, 242
    - Uitert, J. van t/m IJserman, P., 243
  - District VI: 1796-1811
    Asperen ondertr. en trouwboeken 4 en 5 A
    Everdingen ondertr. en trouwboeken 4 en 5 E
    Hagestein ondertr. en trouwboek 9 H
    Heukelom ondertr. en trouwboeken 3 en 6 en gaarder 2 en 3 He
    Kedichem ondertrouw en trouwboeken 3 en 7 Gr
    Leerbroek gaarder 1 Lee
    Leerdam ondertr. en trouwboeken 10, 11 en 12 L
    Lexmond trouwboek 9 Le
    Schoonrewoerd ondertr. en trouwboeken 3 en 6 S
    Vianen ondertr. en trouwboeken 6, 17 en 19 V
    - Aaken, H. van t/m Geffen, T. van, 244
    - Geffen, W. van t/m Kruijs, C., 245
    - Kruijt, C. t/m Smidt, G., 246
    - Smits, H. t/m IJzerman, J., 247
- District VII: Krimpenerwaard, VII
  - District VII: 1695-1715
    Ammerstol trouwboeken 1 en 3a en gaarder 1 A
    Bergambacht trouwboek 4 en gaarder 1 Bg
    Berkenwoude trouwboeken 1 en 4 Bk
    Gouderak trouwboeken 6 en 10 G
    Haastrecht trouwboeken 1, 2, 8, 10, 23-26 en gaarder 1, 3 en 4 H
    Krimpen a/d Lek trouwboek 1 en gaarder 1 KL
    Krimpen a/d IJssel gaarder 1 en 4 Kij
    Lekkerkerk trouwboek 6 en gaarder 1 L
    Ouderkerk a/d IJssel trouwboek 4 en gaarder 1 Oij
    Schoonhoven trouwboeken 7, 10, 11 en 11a Sch
    Stolwijk trouwboek 4 St
    Vlist en Bonrepas trouwboek 1 V
    - Aa, L.P. van der t/m Burg(h), P. van der, 248
    - Burggraaf, G.C. t/m Jans(se), N., 249
    - Jans(se), N. t/m Quern, J.J., 250
    - Qui(c)k, A.C. van der t/m Post, J.A., 251
    - Post, S. t/m Ta(c)k, J., 252
    - Ta(c)k, M.W. t/m Willems(e), F., 253
    - Willems(e), G. t/m Wijck, G.P. van, 254
  - District VII: 1716-1735
    Ammerstol trouwboeken 1 en 3a A
    Bergambacht trouwboek 4 en gaarder 1 en 2 Bg
    Berkenwoude trouwboek 4 Bk
    Haastrecht trouwboeken 2, 8, 10, 23-26 en gaarder 1, 3 en 4 H
    Ouderkerk a/d IJssel trouwboeken 4 en 5 en gaarder 1 Oij
    Schoonhoven trouwboeken 7, 8, 10 en 11 Sch
    Stolwijk trouwboeken 2 en 4 en gaarder 1 St
    - Aa, L. van der t/m Brantwijck, A.A. van, 255
    - Brantwijck, G. van t/m Goedhart, G., 256
    - Goedhart, H.C. t/m Jong(h), B.D. de, 257
    - Jong(h), D.J. t/m Koster, N.S., 258
    - Koster, P.A. t/m Ouwerkerk, N., 259
    - Ouwerkerk, S.W. t/m Sluijs, N.H. van der, 260
    - Sluip, P.D. t/m Verhoeven, S.J., 261
    - Verhoog, A.J. t/m Woude, C.G. van der, 262
    - Woude, M.G. van der t/m IJsseldijk, L. van, 263
    - Alblas, L.B. t/m Willems, L., 264
      Supplement.
  - District VII: 1736-1755
    Ammerstol trouwboeken 1 en 2 A
    Bergambacht trouwboeken 4 en 11 en gaarder 2 en 3 Bg
    Berkenwoude trouwboek 4 en gaarder 1 Bk
    Gouderak trouwboeken 6 en 10 en gaarder 1 G
    Haastrecht trouwboeken 2, 8, 10, 23-26 en gaarder 1-4 H
    Krimpen a/d Lek trouwboek 1 en gaarder 1 en 2 KL
    Lekkerkerk trouwboeken 6 en 7 en gaarder 1-3 L
    Ouderkerk a/d IJssel trouwboek 5 en gaarder 1 Oij
    Schoonhoven trouwboeken 8, 10 en 11 en gaarder 1 en 10 Sch
    - Aar, A. van der t/m Boutesteyn, J.C., 265
    - Boutesteyn, P.C. t/m Garré, M., 266
    - Ga(r)stelaar, A. t/m Horde, D.A., 267
    - Horlaar, J. t/m Koning, P., 268
    - Koning, S. t/m Mul, N.C., 269
    - Mulder, A. t/m Spruijt, W.A., 270
    - Spijker, J.H. t/m Vermeulen, W., 271
    - Vermeij, D.T. t/m IJsselsteijn, J., 272
  - District VII: 1756-1775
    Ammerstol trouwboek 2 A
    Bergambacht trouwboeken 4 en 5 en gaarder 3 Bg
    Berkenwoude trouwboek 4 en gaarder 1 en 2 Bk
    Gouderak trouwboeken 1, 6 en 10 en gaarder 1 en 2 G
    Haastrecht trouwboeken 2, 8, 10, 23-26 en gaarder 2-4 H
    Krimpen a/d Lek trouwboek 2 en gaarder 2 KL
    Krimpen a/d IJssel gaarder 1 Kij
    Lekkerkerk trouwboek 7 en gaarder 3 L
    Ouderkerk a/d IJssel trouwboeken 5 en 6 en gaarder 1 Oij
    Schoonhoven trouwboeken 8, 10 en 11 en gaarder 1 Sch
    Vlist en Bonrepas trouwboeken 1 en 4 V
    - A. A.T. van der t/m Bogaart, J. van den, 273
    - Bogaart, T. t/m Dros, E., 274
    - Dros, J. t/m Halewijn, C. van, 275
    - Halewijn, C. van t/m Jong, C. de, 276
    - Jong, C.A. de t/m Koome, G.S., 277
    - Koome, J. t/m Meer, C., 278
    - Meer, Leendert van der t/m Pols, A.B., 279
    - Pols, A.P. t/m Slootjes, A., 280
    - Slootjes, C. t/m Veer, A. van der, 281
    - Veer, A. van der t/m Vliet, M.P. van, 282
    - Vliet, M.A. van t/m IJsendoorn, L. van, 283
  - District VII: 1776-1795
    Klapper in 1949 vervaardigd door Adr. B. van der Klein (overleden januari 1950). Citaat uit getypte klapper; "Deze klapper zal de herinnering aan de Heer van der Klein levendig houden"
    Ammerstol trouwboek 2 en gaarder 2 A
    Bergambacht trouwboeken 5-7 en gaarder 3-5 Bg
    Berkenwoude trouwboek 4 en 5 en gaarder 1 en 2 Bk
    Gouderak trouwboeken 1 en 10 en gaarder 2 G
    Krimpen a/d Lek trouwboek 2 en gaarder 2 K.L
    Krimpen a/d IJssel gaarder 1 en 4 K.ij
    Ouderkerk a/d IJssel trouwboek 6 en gaarder 2 O.ij
    - Aa, J.E. van der t/m Bouman, P., 284
    - Bourreich, J.H. t/m Fredriksen, J., 285
    - Fuijk, I t/m Hoogendijk, E., 286
    - Hoogendijk, J. t/m Koning, M. de, 287
    - Koning, M. de t/m Markus, T.C., 288
    - Markus, W. t/m Ridder, F. de, 289
    - Ridder, F. de t/m Stolk, A., 290
    - Stolk, A. t/m Vermeulen, W.C., 291
    - Vermeulen, W.H. t/m Wolf, A. van der, 292
    - Wolf, C. van der t/m IJmmerseel, N. van, 293
  - District VII: 1796-1811
    Ammerstol gerecht 3 en 4 en gaarder 2 A
    Bergambacht trouwboeken 4, 6 en 7, gerecht 9-14 en 17 en gaarder 4-7 Bg
    Berkenwoude trouwboek 4, gerecht 5, gaarder 2 Bk
    Gouderak trouwboek 1, gerecht 10-12 en gaarder 2 en 3 G
    Haastrecht trouwboeken 8 en 9, gerecht 10, 15, 16-18, 23-26 en gaarder 2-4, 9 en 10 H
    Krimpen a/d Lek trouwboek 2 en gaarder 3 K.L
    Krimpen a/d IJssel gaarder 1 en 4 K.Y
    Lekkerkerk trouwboek 7, gerecht 8 en gaarder 3 L
    Ouderkerk a/d IJssel trouwboek 6 en 7, gerecht 8 en 9, en gaarder 2 O.Y
    Schoonhoven trouwboeken 8 en 10 en gaarder 1 Sch
    Stolwijk trouwboek 2, gerecht 4 en gaarder 1 St
    Vlist en Bonrepas gerecht 2 en 3 V
    - Aaken, E. van t/m Bos, A., 294
    - Bos, A. t/m Dijk, L. van, 295
    - Dijk, M. van t/m Heuvel, M. van den, 296
    - Heuvel, M. van der t/m Knauf, J.C., 297
    - Knoop, J. t/m Molenaar, Dr. I., 298
    - Molenaar, J. t/m Roest, J., 299
    - Roest, M. t/m Tol, T. van, 300
    - Tom, G. t/m Vries, G.L. de, 301
    - Vries, G. de t/m Zeylmans J.E., 302
- District VIII: Delfland ten westen van Delft, VIII
  - District VIII: 1695-1715
    's-Gravenzande trouwboeken 4, 10 en 11 G
    De Lier huwelijksakten 5 en afschrift trouwboek 7 (=Collectie Afschriften nr. 11. Zie supplement uit Coll. Afschrften nr. 1a L
    Maasland trouwboek 12 (afschrift) Bk
    Monster trouwboeken 2, 12 en 26 en gaarder A en B G
    Naaldwijk ondertr. en trouwboek 8, 9 en 19 N
    Schipluiden trouwboeken 1 en 3a S
    Wateringen trouwboek 4 W
    A = afschrift, G = z.g. gaarder-register, o. = ondertr. afkondiging enz.
    - Aa, P. t/m Eijk, L.J., 303
    - Eijk, N.Y. t/m Lochim, C.J., 304
    - Lochum, M.E. van t/m Staak, J. van der, 305
    - Staalduinen, G.T. van t/m IJzerman, T.J., 306
    - Akkersdijk, J.L. t/m Wouwt, C. van 't, 307
      Supplement de Lier uit collectie afschriften 10.
  - District VIII: 1716-1735
    's-Gravenzande trouwboeken 4 en 11 en gaarder 1 G
    De Lier huwelijksakten 5 en afschrift trouwboek 7 (=Collectie Afschriften nr. 11) L
    Maasland trouwboek 6 en afschrift trouwboek 12 en gaarder 1 Bk
    Monster trouwboeken en huwelijksakten 2, 12, 16 en 26 en gaarder B G
    Naaldwijk ondertr. en trouwboek 9 en 19 N
    Wateringen trouwboek en proclamaties 4 en 8 en R.A. van Dorp inv.nr. 2 W
    A = afschrift(La en Mla), G = z.g. gaarder-register, o. = ondertr. afkondiging enz, a/ = akte, R.A. = Rechterlijk Archief.
    - Aeltsburg, J.R. t/m Duijn, L.H., 308
    - Duijn, M.P. van t/m Inhoek, N.C., 309
    - Jaarsveld, H. van t/m Muijen, C., 310
    - Mij, K.P. van der t/m Sonnevelt, S.P., 311
    - Sonnenvelt, S.B. t/m Wel, C.K. van der, 312
    - Wel, K. van der t/m IJdoe, M, 313
  - District VIII: 1736-1755
    's-Gravenzande trouwboeken 4, 5 en 11 en gaarder 1 en 2 G
    De Lier afschrift trouwboek, kopiëen 10 en 11 (=Collectie Afschriften nr. 11) L
    Maasland trouwboeken 6 en 8 en afschrift trouwboek (= copiëen 12) en gaarder 1 en 2 Bk
    Monster trouwboeken 2, 6b, 7, 12, 26 en 27 G
    Naaldwijk ondertr. en trouwboek 9, 19 en 20 N
    Schipluiden trouwboeken 1 en 3a en gaarder 1 S
    Wateringen trouwboek 4 en R.A. van Dorp inv.nr. 2 W
    - Aalsburg, J.J. t/m Duijnsteeg, F.P., 314
    - Duijvestein, J.L. t/m Kade, J., 315
    - Kaden, M.J. van der t/m Nijm, A.R. van, 316
    - Obijn, J. t/m Suijtwijk, CJ., 317
    - Zuijtwijk, C.J. t/m IJzerman, P.P., 318
  - District VIII: 1756-1775
    's-Gravenzande trouwboeken 5 en 12 en gaarder 2 G
    De Lier afschrift trouwboek (=Collectie Afschriften nr. 11, zie pag. 117 e.v.) en gaarder 1 L
    Maasland trouwboeken 3, 6, 7 en 8 en gaarder 2 Bk
    Monster trouwboeken 2, 4, 7, 8, 12 en 27 G
    Naaldwijk ondertr. en trouwboeken 9, 20 en 21 N
    Schipluiden trouwboeken 1, 3a en 6 en gaarder 1 en 4 S
    - Aalsburg, A.J. van t/m Deunisvelt, W.J., 319
    - Deursen, A. van t/m Hogenraad, A.C., 320
    - Hogenraad, A.C. t/m Lelyvelt, C., 321
    - Lelyvelt, M. t/m Rodenburg, J., 322
    - Rodenburg, J. t/m Tettero, P.J., 323
    - Tettero, P.P. t/m IJserman, A.J., 324
    - Alphen, B. van t/m Wijngaarden, J. van, 325
      Supplement: De Lier uit collectie afschriften nr. 11.
  - District VIII: 1776-1795
    's-Gravenzande en Zandambacht trouwboeken 5, 12, 16 en 17 en gaarder 2 en 4 G
    De Lier afschrift trouwboek (=Collectie Afschriften nr. 11, zie pag. 133-135) en gaarder 1 L
    Monster trouwboeken 4, 8, 12 en 27 G
    Naaldwijk ondertr. en trouwboeken 9, 15, 21 en 22 N
    Schipluiden trouwboeken 3a, 6 en 10 en gaarder 1 en 4 S
    Wateringen ondertr. en trouwboeken 4, 7 en 9 W
    - Aalbers, H. t/m Bruijn, M. de, 326
    - Bruijn, M. de t/m Griffijn, A., 327
    - Grimmelijkhuijse, C. t/m Knoppert, J., 328
    - Knoppert, L.A. t/m Moerman, J.P., 329
    - Moerman, J.P. t/m Schoenmaker, E.G., 330
    - Schoenmaker, G. t/m Verheul, J., 331
    - Verheul, M. t/m IJzerman, A.J., 332
    - Blom, A.A. t/m Wilt, J.J., 333
      Supplement: de Lier uit collectie afschriften nr. 11.
  - District VIII: 1796-1811
    's-Gravenzande en Zandambacht ondertr. en trouwboeken 12-15 en gaarder 2-4 G
    De Lier ondertrouw en afkondigingen 6, 7 en 8 en gaarder 1 L
    Maasland ondertr. en trouwboeken 3, 6, 8 en 9 en gaarder 2 Bk
    Monster trouwboeken 4, 8 (ontbreekt?), 9, 12, 13 en 27 G
    Naaldwijk ondertr. en trouwboeken 9, 15, 23 en 24 N
    Schipluiden doop en trouwboeken 1, 3a, 6, 9 en 10 en gaarder 4 en 6 S
    - Aalsburg, J. van t/m Burger, P., 334
    - Burgerdijk, P. t/m Hogenraad, K.C., 335
    - Hogenraad, P. t/m Meer, J.D. van der, 336
    - Meer, J. van der t/m Sonneveld, M.S., 337
    - Sonneveld, P. t/m Wijnen, H., 338
- District IX: Delfland ten oosten van Delft, IX
  - District IX: 1695-1715
    Bergschenhoek trouwboeken 1 en 3 B
    Berkel trouwboeken, ondertr. en trouwakten 3 en 9, R.A. Berkel 46, 47 en gaarder 1 en 2 Be
    Bleiswijk trouwboek 3 Bw
    Capelle a/d IJssel trouwboeken 1,2 en 7 en gaarder 1 G
    Moerkapelle trouwboeken en huwelijksakten 1a, 1b, R.A. 1907 XIV 9 M
    Nieuwerkerk a/d IJssel trouwboeken 1, 2 en 3 en gaarder 1 N
    Nootdorp ondertr. en trouwakten R.A. Nieuweveen Aanw. 1849 nr. 11g; stukken betr. huwelijken 8 No
    Pijnacker trouwboek 6 P
    Waddinxveen trouwboeken 10, 17 en 18, R.A. Waddinxveen Aanw. 1901 IX nrs. 41 en 42 en gaarder 4 en 14 W
    Zevenhuizen trouwboeken 5 en 8 en gaarder 1 en 2 Z
    G = z.g. gaarder-register, R.A. = rechterlijke archief, o. = ondertr. afkondiging enz.
    - Aaken - zie Aken t/m Bleijcker, J.W., 339
    - Bleijcker, J.J. t/m Brunswijk - zie Bruijnswijk, 340
    - Bruijn, A.L. de t/m Dijck, J.J. van, 341
    - Dijck, K. van t/m Groeneweg, R.D., 342
    - Groenewegh, T.C. t/m Hoogschilt, A., 343
    - Hoogste, P.J. van t/m Cap(p)elle(n), L.P. van, 344
    - Cap(p)elle, M.C. van t/m Cornelis(se), T., 345
    - Cornelis(se), W. t/m Leeuwen, L.D. van, 346
    - Leeuwen, L.P. van t/m Ooms, C.A., 347
    - Ooms, G.T. t/m Rooster, A.Z., 348
    - Rooster, J.S. t/m Soos, A.M., 349
    - Soos, C.A. t/m Uijttenbroek, W.J., 350
    - Vaarvoort, G.J. t/m Vliet, A.G. van, 351
    - Vliet, A.C. van t/m Wit(h), M.W. de, 352
    - Witlokstuijn, C.A. t/m IJsselmeer, M.W., 353
  - District IX: 1716-1735
    Berkel doop- en trouwboeken 3, 5, 9 en 10, R.A. Berkel 47, 48 en gaarder 2 Be
    Bleiswijk trouwboeken 3 en 4 en gaarder 1 Bw
    Capelle a/d IJssel trouwboeken 2 en 7 en gaarder 1 G
    Moerkapelle trouwboeken en huwelijksakten 1a en 1b M
    Nieuwerkerk a/d IJssel trouwboeken 3, 4, 12 en 13 en gaarder 1 en 2 N
    Nootdorp trouwboeken enz. 4, 6, 7 en 8; R.A. 10B IV No
    Pijnacker trouwboeken 6, 17; R.A. B92 en gaarder 1-3 P
    Waddinxveen trouwboeken 10, 11, 18, 19 en 22, R.A. Waddinxveen Aanw. 1901 IX nr. 42 en gaarder 4, 5, 14 en 15 W
    Zevenhuizen trouwboeken 5, 8, 9 en gaarder 2 en 3 Z
    - Aa, N.C. van der t/m Biesland(t), P.A., 354
    - Biesland(t), T.J. t/m Bruijn, C.W. de, 355
    - Bruijn, D.P. de t/m Es, J.C. van, 356
    - Es, M.C. van t/m Hardijser, C.A., 357
    - Hardijser, C.J. t/m Hunst, C.P., 358
    - Hunst, J.P. t/m Kloppenrogge, G.H., 359
    - Klos, A.A. t/m Kwirring, H.D., 360
    - Kijkuijt, M.C. t/m Meer, C.A. van der, 361
    - Meer, D.A. van der t/m Pe(e)nen, E. van, 362
    - Pel, G.J. van der t/m Schippers, G.S., 363
    - Schippers, I.A. t/m Stolck, P.J., 364
    - Stolksman, A.C. t/m Venenbos, J., 365
    - Venhoeck, A.F. t/m Voorden, N. van der, 366
    - Voorend, A.D. t/m IJsbrandse, A., 367
  - District IX: 1736-1755
    Bergschenhoek trouwboeken 1, 2 en 3 B
    Berkel trouwboek 5, R.A. Berkel 48, 49 en 50 en gaarder 3 Be
    Bleiswijk trouwboek 4 en gaarder 1 Bw
    Capelle a/d IJssel trouwboek 2 en gaarder 1 G
    Moordrecht ondertr. en trouwboeken 16, 33, 36, 37 en gaarder 1 Mo
    Nieuwerkerk a/d IJssel trouwboeken 12 en 13 en gaarder 2 en 3 N
    Nootdorp trouwboeken enz. 4, 6, 7 en 8 en gaarder 1 No
    Pijnacker trouwboeken 6 en 17 en gaarder 3 P
    Waddinxveen trouwboeken 11 en 22 en gaarder 5, 6 en 15 W
    Zevenhuizen trouwboeken 5, 6 en 9 en gaarder 3 en 4 Z
    Dubbeldam gaarder 1 abusievelijk in deze klapper opgenomen.
    - Aalberts - zie Alberts t/m Boon, L.W., 368
    - Boon, L. t/m Duharling, M.P., 369
    - Duharling, P.P. t/m Harreman, M., 370
    - Harreman, P.A. t/m Jonge, H. de, 371
    - Jonge, H.C. de t/m Corpershoe(c)k E.G., 372
    - Corpershoe(c)k, L.T.J. t/m Lis, A. van, 373
    - Lis, G. van t/m Overlek, C.A., 374
    - Overmeer, C. t/m Schoonder, L.C., 375
    - Schoonderwoerd, A. t/m Tol, A. van, 376
    - Tol, A.H. van t/m Vermeij, P., 377
    - Vermeij, T.W. t/m Weijde(n), J. van der, 378
    - Weijde(n), J. van der t/m IJssum, P. van, 379
  - District IX: 1756-1775
    Bergschenhoek trouwboeken 2 en 3 B
    Berkel trouwboeken 5 en 12, R.A. Berkel 50, 51 en 52 en gaarder 3 Be
    Capelle a/d IJssel trouwboeken 2 en 3 en gaarder 1 G
    Moerkapelle gaarder 1 M
    Moordrecht ondertrouw en trouwboeken 16, 17, 33 en 37 en gaarder 1 en 2 Mo
    Nieuwerkerk a/d IJssel trouwboeken 12 en 13 en gaarder 3 en 4 N
    Nootdorp trouwboeken enz. 4, 6, 7 en 8 en gaarder 1a No